【裁判字號】    98,訴,795
【裁判日期】    980511
【裁判案由】    民用航空法
【裁判全文】
臺北高等行政法院裁定
                                       98年度訴字第795號
原      告  甲○○
被      告  交通部民用航空局
代  表  人  李龍文（局長）
上列當事人間民用航空法事件，原告不服交通部中華民國98年2
月17日交訴字第0970057462號訴願決定，提起行政訴訟，本院裁
定如下：
    主  文
原告之訴駁回。
訴訟費用由原告負擔。
    理  由
一、按訴願之提起，應自行政處分達到或公告期滿之次日起30日
    內為之。提起訴願逾法定期間者，應為不受理之訴願決定。
    參照訴願法第14條第1 項、第77條第2 款之規定甚明。訴願
    逾期即未經合法之訴願程序，進而提起撤銷訴訟，不合提起
    撤銷訴訟須經合法訴願之前置要件，起訴為不合法，又不能
    補正，應依行政訴訟法第107 條第1 項第10款裁定駁回之。
二、本件原告因民用航空法事件，不服被告97年6 月27日空運計
    字第0970019485號罰鍰處分，循序提起行政訴訟，請求撤銷
    原處分及訴願決定。查原處分書係於97年7 月2 日寄存送達
    於原告，有郵務送達證書附訴願卷可稽。是原告提起訴願之
    期間，應自97年7 月3 日起算，扣除在途期間2 日，原至97
    年8 月3 日屆滿。該日適逢星期日，以次日（4 日）代之。
    原告遲至97年11月26日始提起訴願，有訴願書上所載日期可
    考，顯已逾期。訴願決定以其訴願已逾法定不變期間，不予
    受理，自無不合。原告復對之提起撤銷訴訟，依照前述規定
    與說明，顯非合法。原告起訴主張，依行政程序法第72條、
    第74條規定，行政機關送達應於應受送達人之住居所、事務
    所、營業所、就業處所均行送達而無法送達，始得寄存送達
    。本件僅對原告之住居所送達，未再向原告之就業處所送達
    ，顯非合法等語。查行政程序法第72條並列各種處所，均屬
    合法之應受送達處所，並無逐一處所均為送達之必要，法條
    文義甚明。原告個人受處分，對其住居所送達處分書，合於
    行政程序法第72條第1 項前段「送達，於應受送達人之住居
    所、事務所或營業所為之」之規定。本件原處分書由郵政機
    關送達，因不獲會晤原告，又無從付與同居人、受顧人或接
    收郵件人員，因而寄存於當地之郵政機關，與行政程序法第
    74條第1 項、第2 項關於寄存送達之規定無違，生送達之效
    力。自無須再依行政程序法第72條第3 項規定：「應受送達
    人有就業處所者，亦得向該處所為送達。」原告上開主張實
    非可採。其起訴不合法，應予駁回。
三、依行政訴訟法第107條第1項第10款、第104條、民事訴訟法
    第95條、第78條，裁定如主文。
中    華    民    國    98    年    5     月    11    日
             台北高等行政法院第八庭
                        審判長法  官  蔡進田
                              法  官  鄭小康
                              法  官  王碧芳
上為正本係照原本作成。
如不服本裁定，應於送達後10日內，向本院提出抗告狀（須按他
造人數附繕本）。
中    華    民    國    98    年    5     月    11    日
                              書記官  黃倩鈺


司法院資訊處製作；財團法人民間司法改革基金會備份。
